臺灣高等法院刑事判決　　　　　　　　　　　　　九十三年度上訴字第二四四七號
　　上　訴　人
　　即　被　告　甲○○
右上訴人因毒品危害防制條例案件，不服臺灣板橋地方法院九十三年度訴字第八二五
號，中華民國九十三年七月十四日第一審判決（起訴案號：臺灣板橋地方法院檢察署
九十三年度毒偵字第五五五號），提起上訴，本院判決如左：
    主  文
原判決撤銷。
甲○○施用第一級毒品，處有期徒刑柒月。
扣案之第一級毒品海洛因淨重零點貳伍公克，沒收銷燬之；包裹上開毒品海洛因之包
裝袋貳個（重零點參玖公克）沒收。
    事  實
一、甲○○前因施用毒品案件，經觀察、勒戒後，認無繼續施用毒品之傾向，經臺灣
    板橋地方法院檢察署（下稱板橋地檢署）檢察官於八十九年十月五日以八十九年
    度毒偵字第六一四一號為不起訴處分確定。詎其仍無法戒除毒癮，復於九十三年
    一月十日上午，在臺北縣三重市○○街之租屋處所，以香煙摻入第一級毒品海洛
    因（下稱海洛因）吸食之方式，施用海洛因一次。嗣於同日十九時二十分許，在
    臺北縣三重市○○街三七七巷口為警查獲，並扣得以其所有之包裝袋包裹之海洛
    因二包（淨重零點二五公克，包裝重零點三九公克）。
二、案經臺北縣政府警察局蘆洲分局報請臺灣板橋地方法院檢察署檢察官偵查起訴。
    理  由
一、右開犯罪事實，業據上訴人即被告甲○○供認不諱（見原審卷第三八頁、本院卷
    第二七頁），並有白色粉末二包（以包裝袋包裹）扣案足佐（見偵查卷第十七頁
    之照片），上開白粉經法務部調查局鑑定結果，均檢出海洛因成份（合計淨重零
    點二五公克。包裝重零點三九公克），有該局出具之九十三年三月八日調科壹字
    第０六０００七八八五號鑑定通知書可參（見偵查卷第三五頁）。又上訴人查獲
    時為警採取之尿液，經送臺灣檢驗科技股份有限公司檢驗結果，確有鴉片類（嗎
    啡）之陽性反應，亦有臺北縣政府警察局蘆洲分局毒品案件尿液檢體送驗清單、
    尿液檢體編號對照表及上開公司九十三年一月二十九日出具之濫用藥物檢驗報告
    各一紙附卷可稽（見偵查卷第三七至三九頁）。按海洛因係由嗎啡經化學合成之
    半人工合成品，其毒性倍於嗎啡，其施打或吸食後經人體代謝作用而分解成毒性
    較低之嗎啡，而於尿液中被檢測出，故吸食或施打海洛因或嗎啡在尿液中均以嗎
    啡形態被檢測出。上訴人於原審及本院均供稱其於查獲當日確有吸食扣案之白粉
    等情明確（見原審卷第三八頁、本院卷第二六頁），而上開白粉經鑑驗出海洛因
    成份，已如前述。依此，足徵上訴人前開施用海洛因之自白，應屬實在，復有前
    開證據足資補強，自得採為論罪之依據。又上訴人前因施用毒品案件，經觀察、
    勒戒後，認無繼續施用毒品之傾向，經板橋地檢署檢察官於八十九年十月五日以
    八十九年度毒偵字第六一四一號為不起訴處分確定，亦有該不起訴處分書可考（
    見偵查卷第四十頁）。上訴人於觀察勒戒執行完畢釋放後五年內再犯施用第一級
    毒品之事證明確，犯行堪以認定。
二、核上訴人所為，係犯毒品危害防制條例第十條第一項之施用第一級毒品罪。其施
    用前後持有之低度行為，為施用之高度行為所吸收，不另論罪。原審據以論科，
    雖非無見。然查，上訴人於原審已坦認係於九十三年一月十日上午施用海洛因無
    訛（見原審卷第三八頁），乃原判決自行揣測上訴人在「九十三年一月十日十九
    時二十分許為警採尿前二十六小時（起訴書誤載為九十六小時）內某時，施用海
    洛因一次」，又上開尿液係由蘆洲分局採取送由臺灣檢驗科技股份有限公司檢驗
    ，並於九十三年一月二十九日出具檢驗報告，原判決理由欄竟記載為「有臺北市
    政府警察局松山分局毒品案件尿液委驗單、臺灣尖端先進生技醫藥股份有限公司
    九十三年二月十日出具之濫用藥物檢驗報告各一紙附卷可稽」，均與卷證資料不
    相適合。上訴人係施用海洛因，原判決理由欄於論罪科刑部分，卻記載成「兼衡
    其施用安非他命所生危害：：」，亦有理由矛盾之違誤。上訴意旨徒空指摘原判
    決量刑過重，雖無可取，惟原判決既有上開可議之處，自屬無可維持，應予撤銷
    改判。爰審酌上訴人前曾因施用毒品而觸法，經觀察、勒後仍未戒絕，顯見其自
    制力薄弱，且所施用者係足以導致精神障礙、性格異常，甚至造成生命危險之毒
    品，戕害一己之身體健康，更進而傷害社會秩序，惟犯後坦承犯行，態度尚稱良
    好等一切情狀，量處有期徒刑七月。扣案如主文第三項所示之海洛因，係查獲之
    第一級毒品，不問屬於犯人與否，應依毒品危害防制條例第十八條第一項前段規
    定沒收銷燬之；至包裹上開海洛因之包裝袋二個，並非不可與毒品海洛因分離，
    為毒品之外包裝，係用於包裹毒品，防止其裸露、潮溼，便於攜帶施用，乃供上
    訴人施用海洛因所用之物，已據其供明，且自其身上查獲，當屬其所有無訛。係
    上訴人所有供其施用毒品所用之物，並據其供明在卷（見本院第二六頁），依刑
    法第三十八條第一項第二款規定宣告沒收。
據上論斷，應依刑事訴訟法第三百六十九條第一項前段、第三百六十四條、第二百九
十九條第一項前段、毒品危害防制條例第十條第一項、第十八條第一項前段、刑法第
十一條、第三十八條第一項第二款，判決如主文。
本案經檢察官鄭龍照到庭執行職務。
中　　　華　　　民　　　國　　九十三　　年　　　九　　　月　　二十四　　日
                              臺灣高等法院刑事第十庭
                                  審判長法  官  溫　耀　源
                                        法  官  邱　同　印
                                        法  官  吳      燦
右正本證明與原本無異。
如不服本判決，應於收受送達後十日內向本院提出上訴書狀，其未敘述上訴之理由者
並得於提起上訴後十日內向本院補提理由書（均須按他造當事人之人數附繕本）。
          　　　　　　　　　　　　　　　書記官  陳　靜　姿
中　　　華　　　民　　　國　　九十三　　年　　　九　　　月　　二十四　　日
附錄：本案論罪科刑法條全文
毒品危害防制條例第十條
施用第一級毒品者，處六月以上五年以下有期徒刑。
施用第二級毒品者，處三年以下有期徒刑。
